# 请教版主，应收款项未全额计提坏账，核销该笔款项该如何做账？

提问人：yinxin123 时间：2014-03-30 16:23:04
版主好，我又来问问题啦 审计的这家制造业企业，对A客户有一笔应收款项，比如 300 万，未全额计提坏账（计提了 50 万），与A客户打完官司后确认无法收回该笔款项，（诉讼时期有确认预计负债 150 万)，最后，核销该笔款项的时候企业是这样做账的： 借：营业外支出 100 预计负债 150 坏账准备 50 贷：应收款项 300 现在的问题是，这笔款项是否属于核销？以及属于核销的话，那应该是将那 100 万计入资产减值损失还是营业外支出？因为这个是上市公司，怕弄错了，无法上传成功。 谢谢版主

回答人：chenyiwei
该企业在诉讼中是原告还是被告？为何同时存在预计负债和坏帐准备？ 如果同时确认坏帐准备和预计负债是合理的，则建议在有明确结果时，先转回原先计提的预计负债（借：预计负债 150 ，贷：营业外收入 150 ），再把无法收回的款项补确认资产减值准备并核销（借：资产减值损失 250 ，贷：坏帐准备 250 ；借：坏帐准备 300 ，贷：应收款项 300 ）。